【裁判字號】    97,上易,430
【裁判日期】    970708
【裁判案由】    竊盜
【裁判全文】
臺灣高等法院高雄分院刑事判決         97年度上易字第430號
上  訴  人
即  被  告  乙○○
上列上訴人因竊盜案件，不服臺灣屏東地方法院96年度易字第11
32號中華民國97年3 月31日第一審判決（起訴案號：臺灣屏東地
方法院檢察署96年度偵字第7516號），提起上訴，本院判決如下
：
     主  文
上訴駁回。
     事  實
一、乙○○曾犯竊盜罪，於民國94年8 月29日經臺灣屏東地方法
    院判處有期徒刑3 月，如易科罰金以銀元300 元折算1 日確
    定，於95年1 月2 日易科罰金執行完畢。詎仍不知悔改，復
    與潘誌賢（已死亡，另由臺灣屏東地方法院為不受理之判決
    ）共同基於意圖為自己不法所有之犯意聯絡，於96年11月21
    日下午2 時許，由潘誌賢騎乘車牌號碼PLP-335 號機車搭載
    乙○○，前往屏東縣內埔鄉○○○路萬金二號橋（起訴書誤
    載為萬金二路橋）附近屏185 線37公里處，由潘誌賢下手竊
    取公路總局第三養護工程處潮州工務段所管理維護，但已傾
    倒在地之直立式鐵製里程牌1 支（價值約新臺幣5,000 元，
    起訴書記載為標誌牌），得手後由潘誌賢與乙○○以共乘機
    車方式載送，於當日下午2 時15分許，將里程牌運抵同鄉○
    ○村○○路○ 段東金巷45號張國隆經營之「國利古物商」欲
    變賣時，為警當場查獲在場之乙○○，潘誌賢則乘隙騎乘機
    車逃逸。
二、案經屏東縣警察局內埔分局報請臺灣屏東地方法院檢察署檢
    察官偵查起訴。
     理  由
一、證據能力：
    後述關於證人等於審判外之陳述及卷附書證即書面之傳聞證
    據等部份，檢察官、被告已於本院審理調查上開證據時，就
    此證據能力均表示無意見，且本院認為以之作為本件論証之
    證據，均與待證事實具有關聯性，作為本案之證據亦屬適當
    ，依刑事訴訟法第159 條之5 第1 項規定，自得為證據。
二、訊據上訴人即被告乙○○否認上開共同竊盜犯行，辯稱：潘
    誌賢載伊至現場前，伊並不知潘誌賢欲竊取里程牌，且潘誌
    賢竊取里程牌時，伊曾加以阻止，惟未為潘誌賢所接受，後
    來到達古物商時，潘誌賢叫伊下車去叫老闆，警察就來盤查
    ，潘誌賢看到警察就跑到了，本件竊盜係潘誌賢單獨所為，
    與伊無關云云。惟查：
(一)、共同被告潘誌賢以證人身分於檢察官偵查中具結證稱：「（
    問：機車車牌PLP-335 號是誰的?） 我母親的。（問：警方
    移送你與乙○○偷指示牌情形？）該指示牌已經倒下來好幾
    天，我取走拿去賣，換錢，因為我沒有錢吃飯了，我跟乙○
    ○一起去，當時我在他家，我邀他一起去。（問：乙○○有
    無拒絕一起去？）沒有，我們兩個一起拿指示牌。（問：誰
    提議要去賣？）我。（問：為何知道那裡有一個指示牌？）
    因為我從餉潭我家去老埤乙○○家都會經過該處。（問：（
    到）回收場後情形？）我騎機車，乙○○坐後面，指示牌放
    在椅墊上面我們兩人坐在指示牌上，乙○○下車要叫回收商
    老闆，將指示牌放地上，我看到有兩個人像刑警我就騎機車
    走了」等情明確（偵卷第17頁），又上開里程牌係公路總局
    第三養護工程處潮州工務段所養護保管，原設置於屏185 線
    37公里處一節，亦據證人即上開潮州工務段養護士甲○○於
    警詢陳明：「我於96年11月21日15時20分由警方通知我公司
    公路總局第三養護工程處潮洲（州）工務段所養護位於屏
    185 線37公里公路總局里程牌失竊。（問：警方所查扣之里
    程牌是否就是公路總局第三養護工程處潮洲（州）工務段所
    養護的位於屏185 線37公里公路總局（里）程牌?） 是的。
    （問：該里程牌現值多少？）約新台幣5,000 元」（內埔分
    局警卷第6-7 頁），並有贓物認領保管單及里程牌照片附卷
    可稽（上開警卷第13、22-23 頁）。
(二)、共同被告潘誌賢於96年11月21日下午2 時15分許，騎乘車牌
    號碼PLP-335 號機車搭載被告乙○○，載運屏185 線37公里
    處之里程牌1 支，前往屏東縣內埔鄉○○村○○路○ 段東金
    巷45號李國隆經營之「國利古物商」變賣，乙○○當場為警
    查獲，潘誌賢則乘隙騎乘機車逃逸之事實，業據證人即警員
    李平生於原審證稱：「（問：本件被告被另一人騎機車載，
    前往張國隆那邊被查獲？）  是的。…，（問：你們從後面
    跟蹤還是偶然碰到？）當天有守望勤務，半路看到他們載路
    牌，覺得可疑，從後尾隨，到現場後將被告逮捕，另一人騎
    機車跑掉。（問：你們發現被告時，路牌如何放的？）當時
    被告坐在機車後座用手及肩膀扛著。（問：到李國隆那邊時
    ，只有被告下車？）是的。被告將路牌丟在地上。（問：被
    告將路牌丟在地上後，（被告）還有何舉動？）到現場發現
    被告從古物商走出，他去裡面作何事，我不清楚。…（問：
    路牌是何材質？）牌子是鋁的，杆子是鐵製的。」（原審卷
    第35-36 頁）在卷，並據證人張國隆於原審證稱：「我在裡
    面睡午覺，聽到吵鬧聲，那天被告有去，他坐在後座，騎機
    車及坐後座的人拿路牌賣給我，被告拿路牌下來要賣給我，
    他們沒有說什麼‧‧‧‧有警員跟在他們後面」（原審卷第
    34-35 頁）等語明確。
(三)、綜上所述，被告乙○○既與潘誌賢共同前往上址取走上開里
    程牌，並載運至張國隆經營之「國利古物商」，由被告下車
    找老闆擬將之變賣，且上開里程牌具有路標之指示功能，雖
    已傾倒在地，然並非不可修復重新豎立，顯非廢棄物，亦非
    無價值之物，則被告與潘誌賢共同竊取，顯有為自己不法所
    有之意圖甚明。被告所辯上情，無非事後卸責之詞，不足採
    信，本件事證明確，被告犯行堪以認定。
三、核被告乙○○所為，係犯刑法第320 條第1 項之竊盜罪。被
    告乙○○與潘誌賢間，有犯意聯絡及行為分擔，均為共同正
    犯。被告曾犯竊盜罪，於94年8 月29日經原審法院判處有期
    徒刑3 月，如易科罰金以銀元300 元折算1 日確定，於95年
    1 月2 日易科罰金執行完畢，有臺灣高等法院被告前案紀錄
    表在卷可憑（見本院卷第11頁），被告受徒刑之執行完畢後
    ，5 年以內故意再犯本件有期徒刑以上之本罪，應論以累犯
    並依法加重其刑。
四、原審認被告乙○○罪證明確，因而適用刑法第28條、第320
    條第1 項、第47條第1 項、第41條第1 項前段，刑法施行法
    第1 條之1 等規定，並審酌被告有竊盜前科，素行欠佳，及
    其在犯罪中所擔任之角色與所竊取財物之價值，暨其於犯罪
    後否認犯行，難謂已有悔改之意等一切情狀，量處有期徒刑
    5 月，並諭知如易科罰金以新台幣1,000 元折算1 日之折算
    標準。其認事用法，核無不合，量刑亦屬允當。被告上訴仍
    執前詞否認犯罪，指摘原判決不當，並無理由，應予駁回。
據上論斷，應依刑事訴訟法第368條，判決如主文。
本案經檢察官方娜蓉到庭執行職務。
中    華    民    國    97    年    7      月    8    日
               刑事第一庭   審判長法  官  郭雅美
                                  法  官  徐美麗
                                  法  官  張意聰
以上正本證明與原本無異。
本判決不得上訴。
中    華    民    國    97    年    7      月    8    日
                                  書記官  陳金
附錄本判決論罪科刑法條：
刑法第320條第1項：
意圖為自己或第三人不法之所有，而竊取他人之動產者，為竊盜
罪，處5 年以下有期徒刑、拘役或500 元以下罰金。


司法院資訊處製作；財團法人民間司法改革基金會備份。
